臺灣臺南地方法院交通事件裁定　　　　100年度交聲字第632號
原處分機關　交通部公路總局嘉義區監理所麻豆監理站
受處分人　　陳冠龍
上列受處分人因違反道路交通管理處罰條例案件，對於交通部公
路總局嘉義區監理所麻豆監理站中華民國100 年7 月28日所為之
裁決處分（處分案號：麻監裁罰字第裁75－ST0000000 號），聲
明異議，本院裁定如下：
    主  文
異議駁回。
    理  由
一、原處分意旨略以：異議人即受處分人陳冠龍（下稱異議人）
    於民國100 年6 月28日下午3 時38分許，駕駛車牌號碼YZ－
    7071號自用小客車，沿178 線公路，由南向北行駛，行經臺
    南市安定區港尾里1 之24號前，設有燈光號誌管制之交岔路
    口闖紅燈，為臺南市政府警察局善化分局舉發；原處分機關
    交通部公路總局嘉義區監理所麻豆監理站認異議人前開違規
    事實明確，爰依道路交通管理處罰條例（下稱處罰條例）第
    53條第1 項、第63條第1 項第3 款之規定，裁處異議人罰鍰
    新臺幣（下同）2,700 元，並記違規點數3 點。
二、異議意旨略以：員警於執勤時，先躲於一旁，待異議人違規
    以後，始出現攔查；且前開處所未及100 公尺，即設有二個
    行車管制號誌（即俗稱之紅綠燈）；另行車管制號誌應有黃
    燈，惟異議人行經上開交岔路口時，行車管制號誌未顯示黃
    燈，即變為紅燈。為此，聲明異議。
三、按汽車駕駛人，行經有燈光號誌管制之交岔路口闖紅燈者，
    處1,800 元以上5,400 元以下罰鍰，並記違規點數3 點，此
    觀諸處罰條例第53條第1 項、第63條第1 項第3 款之規定自
    明。
四、經查：
  (一)異議人於100 年6 月28日下午3 時38分許，駕駛車牌號碼YZ
    －7071號自用小客車，沿178 線公路，由南向北行駛，行經
    臺南市安定區港尾里1 之24號前，設有燈光號誌管制之交岔
    路口闖紅燈，為臺南市政府警察局善化分局舉發之事實，為
    異議人於聲明異議狀內所不否認，足認異議人於前開時日駕
    駛前開自用小客車，行經上開設有燈光號誌管制之交岔路口
    ，確有闖紅燈，違反處罰條例第53條第1 項之違規行為。
  (二)異議人雖以前揭情詞置辯。惟查：
    (1)按駕駛人駕駛車輛，本應遵守道路交通標誌、標線、號誌
      之指示、警告、禁制規定，處罰條例第4 條第1 項前段定
      有明文，並不因有無交通執勤員警在場或交通執勤員警之
      執勤方式而有不同；況交通執勤員警本應綜合判斷道路之
      設置情形、交通流量、交通事故發生頻率等一切因素，決
      定執行違規取締勤務之地點，且現行法令對於交通執勤員
      警執勤之地點亦未設有限制之規定，縱令員警於執勤時，
      先躲於一旁，待異議人違規以後，始出現攔查，亦難認有
      何違法或不當之處。異議人於前揭時日，既有駕駛上開自
      用小客車行經上開設有燈光號誌之交岔路口闖紅燈，違反
      處罰條例第53條第1 項規定之違規行為，自不得以員警於
      執勤時，先躲於一旁，待異議人違規以後，始出現攔查為
      由，據為免除其所應負責任之理由。
    (2)縱令前開處所未及100 公尺，即設置二個行車管制號誌，
      駕駛人仍應遵守行車管制號誌之指示，亦不得以二個行車
      管制號誌間之距離是否過近為由，作為違反行車管制號誌
      之指示、警告、禁制之理由。
    (3)異議人違規當時，前開處所之行車管制號誌運作正常，並
      無故障或號誌不亮之情形，該行車管制號誌運作情形，與
      臺南市政府警察局善化分局檢送本院之光碟片內所拍攝前
      開交岔路口行車管制號誌運作情形相同，有臺南市政府警
      察局善化分局100 年11月7 日南市善警交字第1000018236
      號函文1 份在卷可按；再經本院勘驗臺南市政府警察局善
      化分局檢送本院之光碟片內所拍攝前開交岔路口行車管制
      號誌運作情形，前開交岔路口行車管制號誌燈號變換之順
      序，依序為綠色、黃燈、紅燈，並無異議人所辯未顯示黃
      燈，即變為紅燈之情形，異議人辯稱其行經上開交岔路口
      時，行車管制號誌未顯示黃燈，即變為紅燈云云，不足採
      信，亦不足據為卸免其因違反處罰條例所應負責任之理由
      。
五、綜上所述，異議人確有違反處罰條例第53條第1 項規定之違
    規行為，原處分機關依處罰條例第53條第1 項、第63條第1
    項第3 款之規定，並參酌違反道路交通管理事件統一裁罰基
    準表之規定，對汽車駕駛人即異議人裁處罰鍰2,700 元，並
    記違規點數3 點，核無違誤。本件異議為無理由，應予駁回
    。
六、據上論結，應依處罰條例第87條第2 項，道路交通事件處理
    辦法第18條，裁定如主文。
中    華    民    國   100    年    12    月    30    日
                        交通法庭  法  官  伍逸康
以上正本證明與原本無異。
如不服本裁定，應於裁定送達後5 日內，向本院提出抗告狀。
                                  書記官  謝竣閎
中    華    民    國   100    年    12    月    30    日